臺灣板橋地方法院刑事裁定　　　　　　　94年度聲字第1426號
聲　明　人
即　受刑人　甲○○
上列聲明人即受刑人因偽造有價證券等案件（九十三年度訴字第
六六一號），對於臺灣高等法院檢察署檢察官執行指揮命令（九
十四年度執字第一一六號）聲明異議，本院裁定如下：
    主  文
聲明駁回。
    理  由
一、本件聲明異議意旨略以：羈押日數係以刑案未判決確定前於
    看守所羈押時日計算，因而聲明人即受刑人甲○○於民國九
    十二年十一月二十一日緝獲，則聲明人因偽造有價證券等案
    件，經判處有期徒刑七年，應自前開緝獲日開始計算。臺灣
    高等法院九十四年六月十五日檢執乙字第九八五號函雖稱聲
    明人自九十二年十一月二十一日起至同年十二月二十一日止
    ，為另案經判處拘役五十日之羈押期間等語，然該拘役得易
    科罰金，不應以羈押日數折抵，應俟案情確定後一併執行，
    此舉剝奪聲明人繳納罰金之權利，亦有違法理。故而，聲明
    人之羈押日期應自緝獲日即九十二年十一月二十一日起至判
    決確定日即九十四年三月八日止共計四百七十四日，且應執
    行有期徒刑七年及拘役五十日，如此若聲明人將拘役易科罰
    金繳清，則聲明人連同羈押日數僅需執行有期徒刑七年方為
    正確云云。
二、按受刑人或其法定代理人或配偶以檢察官執行之指揮為不當
    者，得向諭知該裁判之法院聲明異議，法院並應就異議之聲
    明裁定之，刑事訴訟法第四百八十四條、第四百八十六條分
    別定有明文。經查，聲明人因偽造有價證券等案件，經本院
    以九十三年度訴字第六六一號判處應執行有期徒刑七年，聲
    明人不服提起上訴，由臺灣高等法院以九十三年度上訴字第
    二六五九號審理，嗣聲明人於九十四年三月九日撤回上訴而
    確定；臺灣高等法院檢察署檢察官乃制發九十四年度執字第
    一一六號執行指揮書，記載刑期起算日期為九十四年三月九
    日，另自九十二年十二月二十二日起至九十三年四月二十九
    日止以及自九十三年五月十九日起至九十四年三月八日止之
    羈押期間應予折抵共四百二十四日；惟聲明人對檢察官執行
    之指揮不服而向臺灣高等法院檢察署聲請更正，該署以九十
    四年六月十五日檢執乙字第九八五號函覆稱前開羈押及折抵
    日數之計算並無錯誤等語，聲明人猶認該執行之指揮不當而
    向臺灣高等法院檢察署提出本件刑事異議狀轉呈臺灣高等法
    院刑事庭而聲明異議，此經本院調取臺灣高等法院檢察署九
    十四年度執字第一一六號執行卷宗核閱無訛，並有上揭臺灣
    高等法院檢察署函文以及檢察官執行指揮書影本各一件在卷
    足憑。則本件聲明人既係對於前述偽造有價證券等案件所受
    裁判執行之指揮認有不當而聲明異議，自應由諭知該裁判（
    本院九十三年度訴字第六六一號）之法院即本院審理之，合
    先敘明。
三、次按裁判確定前羈押之日數，以一日抵有期徒刑或拘役一日
    ，或第四十二條第六項裁判所定之罰金額數，刑法第四十六
    條第一項定有明文。又所謂裁判確定前羈押之日數，係指因
    本案所受羈押之日數而言，若因他案而受羈押，即不得移抵
    本案之刑罰，最高法院二十九年聲字第三十號及六十七年臺
    抗字第三０三號判例意旨參照。經查，聲明人於九十年間因
    偽造文書案件經本院發佈通緝，於九十二年十一月二十一日
    為警緝獲歸案，本院於同日以其犯罪嫌疑重大，又居無定所
    ，且經通緝到案，有事實足認為有逃亡之虞，亦有羈押之必
    要為由，予以收押；嗣聲明人因前述偽造有價證券等案件，
    經臺灣板橋地方法院檢察署檢察官於九十二年十二月二十二
    日向本院聲請羈押獲准，其前因偽造文書案件而受之羈押亦
    於同日撤銷，此經本院調取臺灣板橋地方法院檢察署九十三
    年度執字第一三二七號聲明人偽造文書案件執行卷宗核閱屬
    實，並有本院九十二年十一月二十一日押票影本、九十二年
    十二月二十二日刑事案件審理單影本、臺灣板橋地方法院檢
    察署檢察官羈押聲請書影本、本院九十二年十二月二十一日
    押票影本各一件存卷可查。是聲明人自九十二年十一月二十
    一日起至同年十二月二十一日止確係因其所犯前述偽造文書
    案件所受之羈押。從而，聲明人自九十二年十一月二十一日
    起至同年十二月二十一日止共計十九日之羈押期間既非其因
    涉犯前述偽造有價證券等案件所受之羈押，依照前述說明，
    自不得折抵該案之刑罰。次查，刑法第四十六條第一項所定
    裁判確定前羈押之日數可折抵之刑，並不以不得易科罰金之
    有期徒刑為限，縱得易科罰金之有期徒刑或拘役，亦屬羈押
    日數可予折抵之標的。況聲明人因犯前述偽造文書案件，經
    本院以九十二年度訴緝字第二二四號判處拘役五十日，如易
    科罰金，以三百元折算一日確定，嗣經臺灣板橋地方法院檢
    察署檢察官扣除前述共計十九日羈押期間後，於九十三年四
    月二十日准予就其尚應執行拘役三十一日易科罰金新臺幣一
    萬七千一百元，詎聲明人於翌日陳明不願繳納易科罰金，該
    署檢察官乃於九十三年四月三十日指揮聲明人入監執行拘役
    三十一日至九十三年五月十八日為止，亦經本院核閱上揭聲
    明人偽造文書案件執行卷宗無訛，並有臺灣板橋地方法院檢
    察署檢察官指揮易科罰金命令影本、九十三年四月二十一日
    訊問筆錄影本、檢察官執行指揮書影本各一份存卷可查。是
    聲明人已陳明不願繳納易科罰金，其嗣謂檢察官剝奪其得易
    科罰金之權利云云，自無可採。
四、復查，聲明人因前述偽造有價證券案件，於九十二年十二月
    二十二日經檢察官向本院聲請羈押獲准，迄至九十三年四月
    三十日始經檢察官借提執行前述因偽造文書案件而應執行拘
    役三十一日之刑罰至九十三年五月十八日為止，翌日旋再因
    前述偽造有價證券等案件而繼續羈押，迄至該案於九十四年
    三月九日因聲明人撤回上訴而確定為止，業如前述，從而，
    聲明人因前述偽造有價證券等案件，自九十二年十二月二十
    二日起至九十三年四月二十九日止以及自九十四年五月十九
    日起至九十四年三月八日止共計四百二十四日羈押日數均應
    予折抵其因同案而應執行有期徒刑七年之刑罰。是臺灣高等
    法院檢察署檢察官以九十四年度執字第一一六號執行指揮書
    指揮執行之內容核無違誤，聲明人認該案折抵羈押日數應包
    括自九十二年十一月二十一日起至同年十二月二十一日止另
    因前述偽造文書案件而受羈押期間云云，自屬無據，難認為
    有理由，應予駁回。
據上論斷，應依刑事訴訟法第四百八十六條，裁定如主文。
中　　華　　民　　國　　94　　年　　7 　　月　　29　　日
                  刑事第九庭  法　官  王　瑜　玲
上列正本證明與原本無異。
如不服本裁定，應於裁定送達後5日內向本院提出抗告狀。
中　　華　　民　　國　　94　　年　　7 　　月　　29　　日
                              書記官  黃  頌  棻
